Ministère des Colonies. Série géographique Indochine
Archives nationales d'outre-mer
- B - Relations extérieures, 1827/1919; INDO AF 29 à 39
  - B0 - Généralités, 1827/1915; INDO AF 29 à 30
    - B03 - Voyages, missions de personnalités étrangères, 1827/1915; INDO AF 29
      - Missions et voyages scandinaves, 1899-1906; INDO AF 29; INDO AF 29/2; générique_versement
        Mission en Extrême-Orient du Prince Waldemar de Danemark, sur le "Walkyrie"; mission Andersen, directeur de la compagnie danoise "Asiatique Orientale", pour associer le Danemark, la Russie et la France contre la concurrence anglo-allemande au Siam et en Extrême-Orient (1899-1900)
        Voyage du "Birma" en Extrême-Orient: recherches de débouchés pour les pays scandinaves (1906).
      - [Passages en Indochine], 1899-1910; INDO AF 29; INDO AF 29/3
        Passage en Indochine du prince Henri de Prusse, 1899.
        Passage en Indochine de l'Amiral Alexeieff, 1899.
        Passage en Indochine du prince Waldemar du Danemark, 1900.
        Passage en Indochine du prince japonais Kanin, 1900.
        Passage en Indochine de Joostens, ministre de Belgique à Pékin, 1900.
        Passage en Indochine du secrétaire de l'Union suisse du commerce et de l'industrie Hubert, 1900.
        Passage en Indochine de Heger, directeur du Musée impérial de Vienne, 1903.
        Passage en Indochine du Duc des Abruzzes, 1904.
        Passage en Indochine du major général japonais Fumyé Knedet, 1906.
        Passage en Indochine du prince Nashimoto, 1906.
        Passage en Indochine des princes Georges et Conrad de Bavière, 1906.
        Passage à Saïgon des croiseurs chinois Hai-Chew et Hai-Yung, 1907.
        Passage en Indochine du secrétaire d'Etat à la guerre des Etats-Unis Taft, 1907.
        Voyage en Europe de Okamatsu, président de la Cie du chemin de fer de Mandchourie orientale, 1908.
        Passage en Indochine du prince Bovaradet, président de la commission siamoise délimitation, 1908.
        Passage en Indochine de deux bâtiments de guerre américains, 1908.
        Passage en Indochine des Commandants Yao Pao Lai et Sio Liang Tcheng, 1908.
        Mission chinoise à Saïgon, 1909.
        Voyage en Indochine de Takekoshi, membre du parlement japonais, 1909.
        Passage en Indochine du Ministre de France au Siam, 1909.
        Passage en Indochine de l'ambassadeur de France à Tokyo, 1909.
        Passage en Indochine de Lord Kitchener, 1909.
        Séjour à Saïgon de navires de guerre russes, 1910.
        Séjour au Tonkin d'étudiants japonais, 1910.
      - Programme de voyage autour du monde et demande de recommandation de la société Raymond et Whitcomb, 1906; INDO AF 29; INDO AF 29/4
      - Séjour au Cap Saint-Jacques du croiseur portugais "Reine Amélia" (1909); passage à Saïgon du croiseur russe "Askold" (1912); visite en Indochine du ministre d'Angleterre à Bangkok (1913); séjour à Saïgon de la canonnière italienne Sebationo Cabotta, compte-rendu (1914); séjour à Saïgon de croiseurs japonais (1915), 1909-1915; INDO AF 29; INDO AF 29/5
      - Voyage en Indochine du Duc et de la Duchesse de Sudermanie, 1911-1912; INDO AF 29; INDO AF 29/6
    - B04 - Consulats français et étrangers, 1855/1899; INDO AF 30
      - Création de consulats, délivrance des exequatur aux consuls d'Angleterre, Belgique, Pays-Bas, Italie, Espagne, Portugal, 1855-1895; INDO AF 30; INDO AF 30/1
      - Création de consulats à Saïgon, délivrance des exequatur aux consuls de Prusse, Autriche-Hongrie, Etats-Unis, Danemark, Russie, Siam, 1855-1895; INDO AF 30; INDO AF 30/2
      - Rapatriement à Saïgon de Trenqualye, consul de France à Canton, atteint d'aliénation mentale, 1869; plainte du gouverneur de Cochinchine contre le consul de France à Manille qui ne lui pas parvenir de renseignements, 1873; rôle du vice-consul de France à Calcutta dans l'approvisionnement de la Cochinchine en opium, 1887, 1869-1887; INDO AF 30; INDO AF 30/3
      - Demande de fonds secrets destinés à payer des espions, formulée par le consul de France à Canton, 1874; INDO AF 30; INDO AF 30/4
      - Protestation du consul des Pays-Bas Speidel, contre sa condamnation pour délit d'audience, 1876; INDO AF 30; INDO AF 30/5
      - Question de l'établissement au Tonkin de consuls étrangers, 1878; INDO AF 30; INDO AF 30/6
      - Création de postes consulaires chinois en Cochinchine et au Tonkin, 1886; INDO AF 30; INDO AF 30/7
      - Communication du compte du consulat de France à Hong-Kong pour le 3° trimestre de l'exercice 1889, 1890; INDO AF 30; INDO AF 30/8
      - Consulat de Ho-Kéou, 1897-1899; INDO AF 30; INDO AF 30/9
        Propositions et nominations au poste, suppression du vice-consulat et création d'un poste consulaire à Yunnan-Fou.
    - B05 - Ressortissants étrangers, extraditions, 1961/1910; INDO AF 30
      - Extraditions, 1863-1880; INDO AF 30; INDO AF 30/1
        Demande aux autorités anglaises de Singapour de l'extradition de Meissa, banqueroutier frauduleux de Saïgon (1879-1880).
        Demande par le ministre plénipotentiaire d'Espagne à Saïgon de l'extradition des indigènes des possessions espagnoles résident dans la colonie sans l'autorisation de leur gouvernement, 1863.
        Traités d'extradition conclus avec l'Angleterre et le Danemark: publication, prorogation (1874-1875, 1877-1878).
        Demandes d'extradition Merki et Giacinti (1888-1890, 1896).
        Extradition Lee-Boo Phiam, 1910.
      - Plainte de Lefaucheur, négociant à Saïgon, au sujet du traitement dont il a été victime de la part des autorités siamoises à Stung Streng (1864); embarquement de Chinois à Saïgon pour Hong-Kong sur le navire allemand "Lesmona" (1874), 1864-1874; INDO AF 30; INDO AF 30/2
      - Demandes de renseignements sur des Chinois naufragés en 1861, 1881; INDO AF 30; INDO AF 30/3
      - Réclamation de Métraz, ressortissant australien (1893); renseignements sur Richel, dit de Richelieu, sujet danois (1895), 1893-1895; INDO AF 30; INDO AF 30/4
      - Inculpation contre le capitaine anglais Ballatyne de provocation de militaires à la désertion; protestation du consul anglais à Saïgon et de l'ambassade d'Angleterre, 1896; INDO AF 30; INDO AF 30/5
      - Incident créé par les Philippins à l'exposition d'Hanoï, 1903; INDO AF 30; INDO AF 30/6
      - Expulsion de Marcieau, sujet belge (1905-1907); expulsion de Goulam Mohammed, sujet anglaise (1906), INDO AF 30; INDO AF 30/7
      - Situation légale des étrangers au Cambodge, 1907; INDO AF 30; INDO AF 30/8
      - Arrestation arbitraire de l'américain Bradle-Strong, 1907; INDO AF 30; INDO AF 30/9
      - Assassinat de Fearby et Sutherland, anglais; demande d'indemnité formulée par la veuve Fearby, 1909-1910; INDO AF 30; INDO AF 30/10
  - B10 - Relations avec la Chine, 1874/1914; INDO AF 31 à 37
    - Île d'Haînan, 1889, 1896-1909; INDO AF 31; INDO AF 31/1
      Missions de reconnaissance de "La Comète" 1889, 1897.
      Rapport sur l'île par le consul de France à Canton, 1896.
      Sauvetage de deux bâtiments français par un colonel chinois Tchen sur le côte d'Haînan, 1896-1897.
      Création d'un vice-consulat à Haînan, 1896-1897.
      Rapport commercial de Hoihou pour 1896, 1897.
      Mesures prises pour réprimer des troubles à Aitchéou, 1898.
      Mission Madrolle, 1901-1902.
      Visées allemandes sur l'île, nécessité de développer les intérêts français à Hoihao, 1896-1897, 1903.
      Visées japonaises sur l'île, 1904-1906, 1908.
      Police de la mer autour de l'île.
    - Macao, 1896-1912; INDO AF 31; INDO AF 31/2
      - Soustraction de Timor à la dépendance administrative du gouvernement de Macao et déclaration de son autonomie.
      - Modifications à apporter au régime douanier de Macao, établissement d'un chemin de fer Macao-Sam-Shui: arrangement entre les gouvernements portugais et chinois, 1902.
      - Approfondissement du port de Macao: mise adjudication des travaux, 1903.
      - Convention pour la construction du chemin de fer Macao-Canton et traité de commerce sino-portugais: traduction des texte des actes, commentaire par le gouverneur général de l'Indochine, 1905.
      - Situation de la colonie Macao, 1912.
    - Echange entre les missions françaises et portugaises du district d'Haînan contre celui de Tchao-King, etc..., 1907-1909; INDO AF 31; INDO AF 31/1
    - Chine: îles Paracels, 1898-1909; INDO AF 31; INDO AF 31/3
      Demande de concession Chabrier pour établir des magasins de ravitaillement pour les pêcheurs; correspondance entre le gouvernement général et les départements de la Marine et des colonies sur l'opportunité d'affirmer les droits de la France sur les Iles et d'y construire un phare, 1898-1899.
      Revendication du gouvernement chinois sur les Iles Paracels; rapport sur la mission d'exploration de l'Al Li, 1909.
    - B11 - Affaires politiques, 1874/1914; INDO AF 31 à 34
      - Ouverture de la frontière du Yunnan au commerce européen en annamite, application du traité de commerce, 1874-1876; INDO AF 31; INDO AF 31/1
        Correspondance avec les Affaires étrangères et le Tsong-li-Yamen.
      - Nécessité d'une entente entre le gouverneur de Cochinchine et le consul de France à Canton, 1877; INDO AF 31; INDO AF 31/2
      - Suzeraineté de la Chine sur l'Annam, 1877-1878; INDO AF 31; INDO AF 31/3
        Ambassade annamite à Pékin; mémoire du ministre de France à Pékin, extraits de la presse chinoise.
      - Relations entre l'Annam et la Chine, piraterie, 1879-1880; INDO AF 31; INDO AF 31/4
        Capture du rebelle chinois Ly-Yung-Choi; question de la suzeraineté de la Chine sur le Tonkin.
      - Relations entre l'Annam et la Chine, occupation du Tonkin par les troupes chinoises, 1879-1880; INDO AF 31; INDO AF 31/5
        Rapports du gouverneur de Cochinchine et du gouverneur du Kouang-Si, articles de la presse anglaise d'Extrême-Orient.
      - Ambassade annamite envoyée par Tu-Duc à la Cour de Chine, 1880-1881; INDO AF 31; INDO AF 31/6
        Correspondance avec le gouverneur de Cochinchine, les Affaires étrangères, le ministre de France à Pékin.
      - Bandes chinoises au Tonkin, 1881; INDO AF 31; INDO AF 31/7
        Rapports du gouverneur de Cochinchine et des consuls de France au Tonkin. Transmission d'un rapport de Kergaradec sur la frontière sino-tonkinoise (carte jointe).
      - Correspondance entre les affaires étrangères, la Marine, l'Indochine, les consulats de France à Pékin et Bangkok au sujet des rapports entre l'Annam, la France et la Chine (lutte contre les Pavillons noirs, suzeraineté de la Chine sur l'Annam); note du major Baudouin sur l'attitude de la Chine à l'égard de l'Indochine, 1881-1883; INDO AF 31; INDO AF 31/8
      - Note sur les bandes de chinois musulmans Hos au Laos, 1883; INDO AF 31; INDO AF 31/9
      - Relation avec l'Annam; préparatifs de guerre en Chine; mission pour l'étude de l'organisation et le fonctionnement des douanes; publication à Shanghaï d'un journal français pour défendre les intérêts français; prétentions chinoises sur le Tonkin, 1883; INDO AF 31; INDO AF 31/10
        Relation avec l'Annam.
        Préparatifs de guerre en Chine.
        Mission pour l'étude de l'organisation et le fonctionnement des douanes.
        Publication à Shanghaï d'un journal français pour défendre les intérêts français.
        Prétentions chinoises sur le Tonkin: rapport du gouverneur du Kouang-Si à l'Empereur de Chine.
      - Mission Lespès et Fournier à Tien-Tsin (1884); approbation du traité de Tien-Tsin (9 juin) et de la convention de Phnom Penh (1885); note de Vignon sur les prétentions chinoises sur l'Annam et le Tonkin ((sans date)), 1884-1885, s.d.; INDO AF 32; INDO AF 32/11
      - Lettres particulières envoyées au résident Lemaire par le consul de France à Pékin Semahl sur l'attitude de la Cour de Pékin; par l'Amiral Lespès sur la convention de Tien-Tsin (11 mai 1884) et la trahison de Bac-lé; par Ct Fournier, Ristelhueber, consul de France à Canton, etc..., INDO AF 32; INDO AF 32/12
      - Déclaration du riz contrebande de guerre, 1885; INDO AF 32; INDO AF 32/13
      - Relations entre l'Indochine et la Chine, situation en Chine, piraterie; occupation de Hoang-mo par les troupes chinoises, retrait des troupes; soulèvement à Haînan, 1887-1888; INDO AF 32; INDO AF 32/14
      - Situation de la frontière sino-tonkinoise, 1889; INDO AF 32; INDO AF 32/15
        Rapports du gouverneur général de l'Indochine.
      - Echange de visites entre le contre-amiral de la Jaille commandant en chef la Division navale d'Extrême-Orient et le vice-roi des deux Kouang Tcheng Chih Tong, 1889; INDO AF 32; INDO AF 32/16
      - Troubles de Mongtse et de Yunnansen, 1889-1904; INDO AF 32; INDO AF 32/17
      - Admission des navires de guerre dans les ports chinois, 1890; INDO AF 32; INDO AF 32/18
      - Occupation de Kaou-Loung par l'Angleterre, 1890-1904; INDO AF 32; INDO AF 32/19
        Convention du 9 juin 1898. Correspondance avec les Affaires étrangères.
      - Mission secrète annamite à Pékin auprès du représentant de la Russie, 1893; INDO AF 32; INDO AF 32/20
      - Rapport du gouverneur général de l'Indochine sur la situation de la frontière sino-annamite, 1893; INDO AF 32; INDO AF 32/21
      - Mouvements de croiseurs chinois (1894); décorations attribuées par l'Empereur de Chine à des officiers et fonctionnaires français (1895); incidents sur la frontière du Kouang-Toung (1895), 1894-1895; INDO AF 32; INDO AF 32/22
      - Projet de création par la France d'une école et d'un corps e santé militaires en Chine, 1896; INDO AF 32; INDO AF 32/23
      - Rapport de l'attaché militaire en Chine sur les chemins de fer chinois, 1896; INDO AF 32; INDO AF 32/24
      - Relations entre les autorités consulaires et coloniales françaises et les autorités chinoises au Yunnan, 1896-1899; INDO AF 32; INDO AF 32/25
      - Frais de voyage à Long-Théou de François, consul de France, 1897-1898; INDO AF 32; INDO AF 32/26
        Remboursement au budget du Protectorat du Tonkin.
      - Mission du colonel Pennequin au Yunnan; mission du colonel de Beylié à Mongtzé, 1897-1899; INDO AF 32; INDO AF 32/27
        Mission du colonel Pennequin au Yunnan. Projet d'organisation militaire, projet de construction d'une route entre Hokéou et Monstzé, 1897-1898.
        Mission du colonel de Beylié à Mongtzé: projet, 1898-1899.
      - Voyages du gouverneur général Doumer, 1897-1899; INDO AF 32; INDO AF 32/28
        Voyage du gouverneur général Doumer sur la frontière du Kouang-Si. Rapport du ministre de France à pékin sur la visite de courtoisie faite à Dong-Dang par les autorités civiles et militaires du Kouang-Si, 1897.
        Voyage du gouverneur général Doumer au Yunnan, 1899.
      - Notes, rapports, études sur le Yunnan, 1897-1908; INDO AF 32; INDO AF 32/29
        Situation politique. Notice sur le Yunnan par l'Etat-major des troupes de l'Indochine.
      - Rapports entre les autorités coloniales et consulaires françaises avec les autorités chinoises au Yunnan; commission du chemin de fer du Yunnan; création du consulat général du Yunnansen; entrevue entre le gouverneur général Doumer et le ministre de France en Chine, 1899-1900; INDO AF 33; INDO AF 33/30
      - Rapports entre les autorités coloniales et consulaires et les autorités chinoises au Yunnan; attitude des mandarins; départ du consul français et retour de François, 1900-1901; INDO AF 33; INDO AF 33/31
      - Notice et carte des itinéraires et voies commerciales du Kouang Toung occidental et du Kouang-Si central par Liébert, consul à Pakhoi; notice du commandant François "Sur le Quang-Si" (impr.), 1900-1902; INDO AF 33; INDO AF 33/32
      - Importation d'armes, 1900-1905; INDO AF 33; INDO AF 33/33
        - Ordonnance du gouverneur de Hong-Kong règlementant le transport et la possession de armes et munitions.
        - Rapport du consul de France à Hong-Kong sur l'introduction par Macao d'armes destinées aux rebelles chinois.
        - Proclamations du gouverneur de Hong-Kong sur l'interdiction d'exporter des armes et des munitions de guerre.
      - Embarquement pour Hanoï de miliciens annamites envoyés à Shangaï pour protéger la colonie française, 1901; INDO AF 33; INDO AF 33/34; Le dossier manque.
      - Pièces communiquées par les Affaires étrangères; discours du vice-roi Yuan-Shih-Kai; pénétration de la presse arabe en Chine; ouverture d'une agence de la Bande d'Indochine à Tchong-King; note sur les attaches de Shanghaï avec la France, etc..., 1904-1908; INDO AF 33; INDO AF 33/35
      - Troubles en Chine, révolutionnaires chinois en Indochine; demande d'extradition par le gouvernement chinois; notes relatives à Sun-Yat-Sen; expulsion de Sun-Yat-Sen, 1906-1909; INDO AF 33; INDO AF 33/36
      - Troubles en Chine et au Tonkin, situation au Yunnan et au Kouang-Si; révolutionnaires chinois réfugiés en Indochine, 1907-1908; INDO AF 34; INDO AF 34/37
      - Troubles, situation de la frontière du Tonkin; révolutionnaires chinois réfugiés en Indochine; télégrammes, correspondance avec les Affaires étrangères, 1907-1909; INDO AF 34; INDO AF 34/38
      - Opérations dirigées contre des déserteurs chinois du poste de Masikeu; décorations chinoises attribuées aux fonctionnaires y ayant participé; demande d'indemnité pour la succession du capitaine Mosse, tué au cours de l'expédition, 1909-1911; INDO AF 34; INDO AF 34/39
      - Commande de vases de Sèvres destinés à être offerts au vice-roi du Yunnan, 1909-1911; INDO AF 34; INDO AF 34/40
      - Voyage au Tonkin du commis des services civiles Détrie, chancelier substitué à Mongtseu, et de plusieurs chinois de Mongtseu, 1911; INDO AF 34; INDO AF 34/41
      - Voyage en Yunnan du capitaine Collardet, attaché militaire à la légation de la République à Pékin, 1913; INDO AF 34; INDO AF 34/42
      - Troubles de janvier 1914; retour en France du consul Wilden, après la clôture de la commission franco-chinoise chargée d'enquêter sur les incidents de frontière au Tonkin; rapport du vice-consul de France à Long-Tchéou et Nanning sur la situation de la frontière, INDO AF 34; INDO AF 34/43
    - B12 - Délimitation et abonnement des frontières sino-annamite, sino-tonkinoise et questions diverses les concernant, 1885/1914; INDO AF 34 à 36
      - Délimitation et abornement de la frontière sino-tonkinoise, 1886/1894; INDO AF 34, 35
        - Cartes de la frontière aux environs du cap Packlung et de Monkay; notes relatives à la préparation de la commission d'abornement et à la solde du Commandant Bouinais; articles de presse sur la commission de délimitation, 1886-1888; INDO AF 34; INDO AF 34/2
        - Rapport du ministre plénipotentiaire Dillon, président de la commission de délimitation; proposition des Affaires étrangères de reculer les opérations d'abornement, 1887-1888; INDO AF 34; INDO AF 34/3
        - Campagnes 1885-1887, 1887-1889; INDO AF 34; INDO AF 34/5
          Relation des opérations de la commission franco-chinoise, par le commandant Bouinais, représentant du ministère de la Marine et des colonies.
        - Constitution des commissions, rapports des généraux Bégin et Bichot, correspondance, télégrammes; propositions en faveur de Cupet et Nicolon, 1887-1889; INDO AF 34; INDO AF 34/4
        - Campagne de 1889-1890, Kouang-Toung, INDO AF 35
          - Instructions au Commandant Chiniac de La Bastide, président de la commission d'abornement; communication de documents aux Affaires étrangères; correspondance relative à Chiniac de La Bastide et au vice-résident Mahé, membre de la commission, 1889-1890; INDO AF 35; INDO AF 35/7
          - Rapports du gouverneur général Piquet et du commandant Chiniac de La Bastide, président de la commission d'abornement, 1889-1890; INDO AF 35; INDO AF 35/8
          - Procès-verbal des travaux de la commission d'abornement; rapport d'ensemble du Commandant Chiniac de La Bastide; carte des travaux de la commission, 1890; INDO AF 35; INDO AF 35/9
        - Désignation du conseil Frandin comme président de la commission d'abornement; rapport de Frandin sur les travaux; proposition d'avancement pour Frandin; avis de transmission du rapport du Dr Pethellas, médecin de la commission; félicitations adressées au Dr Pethellas, 1890-1891; INDO AF 35; INDO AF 35/10
        - Campagne 1891-1890, dirigée par le Commandant Servière (Kouang-Si), 1891-1893; INDO AF 35; INDO AF 35/12
          Organisation de la commission de délimitation et d'abornement.
          Rapports du conseil de Longtchéou, du Dr Pethellaz (travaux de la commission; état sanitaire des membres de la commission et des populations de la frontière).
          Rapport du commandant Servière sur les travaux de la commission.
        - Campagne 1892-1893, dirigée par le Commandant Servière (frontière du Tonkin et du Yunnan), 1892-1894; INDO AF 35; INDO AF 35/14
          Rapports des consuls français à Longtchéou et Mongtzé.
          Absence d'interprète dans la commission française d'abornement, envoi de renseignements par le conseil de Longtchéou aux autorités militaires, sans passer par l'intermédiaire du gouvenreur général.
          Occupation des cantons de hoang-chou p'i, Tsing-Meun, Mon T'ong par les troupes françaises.
      - Délimitation et abornement de la frontière sino-annamite, 1885/1894; INDO AF 34 à 36
        - Campagne de 1890-1891, INDO AF 35; INDO AF 35/11
          Carte de la frontière du Quang-Si, dressée sous la direction de Didelot et Bachelier en 1890-1891 (au 1/50.000e).
        - Territoires contestés du Hoang-mo et du Déo-luong (frontière du Quang-Tong et du Kouang-Si et du Tonkin), 1891-1894; INDO AF 35; INDO AF 35/13
          Rapports du capitaine Perot, du gouverneur général de l'Indochine, correspondance du ministre de France à Pékin et des Affaires étrangères avec les Colonies; cartes du territoire de Hoang-mo.
        - Frontière du Mékong à la Rivière noire, 1894; INDO AF 36; INDO AF 36/15
          Lettre du député Deloncle sur la situation au Laos; concentration de troupes chinoises sur la frontière (Nam-Hou), tentative d'annexion par la Chine des 13 muongs laotiens dépendant de Semao.
          Offensive siamoise à Xieng-Khong. Installation du poste de Muong-Hahin.
        - Délimitation de la frontière sino-annamite, 1885-1887; INDO AF 34; INDO AF 34/1
          Frontière du Kouang-Si et du Kouang-Tong. Correspondance au sujet du départ du délégué chinois, 1885.
          Demande de croix du chevalier de la légion d'honneur pour le lieutenant d'Infanterie de marine Bohin, membre de la commission de délimitation.
          Demande de nouvelles du Dr Neis, membre de la commission.
          Affaire de Packlung: envoi de navires de la division navale.
        - Délimitation de la frontière sino-annamite, 1889; INDO AF 34; INDO AF 34/6
          Conférence de Goy, vice-résident au Thaï-binh, sur l'assassinat de Haïtee, membre de la commission de délimitation.
      - Fonctionnement de la police mixte sur la frontière sino-annamite, 1899/1914; INDO AF 36
        Rapports mensuels.
        - 1899-1903, INDO AF 36; INDO AF 36/16
        - 1904-1907, INDO AF 36; INDO AF 36/17
        - 1908-1911, INDO AF 36; INDO AF 36/18
        - 1912-1914, INDO AF 36; INDO AF 36/19
    - B13 - Affaires économiques et sociales, 1897/1912; INDO AF 37
      - Renseignements commerciaux sur le Yunnan, 1897-1908; INDO AF 37; INDO AF 37/1
      - Travaux d'installation du port de Lang-Tchéou et de distribution d'eau dans la ville; projet d'adjudication, 1898; INDO AF 37; INDO AF 37/2
      - Burmah Yunnan Trading Compagny, société anglaise pour l'exploitation commerciale du Yunnan, 1898; INDO AF 37; INDO AF 37/3
        Création d'une société française concurrente, renseignements sur la société anglaise.
      - Pillage d'une jonque par des Chinois, réclamation Baudet et Hanappier, 1899-1902; INDO AF 37; INDO AF 37/4